臺灣基隆地方法院刑事判決　　　　　　　 96年度訴字第478號
公　訴　人　臺灣基隆地方法院檢察署檢察官
被　　　告　乙○○
上列被告因毒品危害防制條例案件，經檢察官提起公訴（96年度
毒偵字第1249號），於準備程序進行中，被告就被訴之事實已為
有罪之陳述，本院合議庭乃裁定由受命法官獨任依簡式審判程序
進行審理，並判決如下：
    主  文
乙○○施用第一級毒品，累犯，處有期徒刑捌月，減為有期徒刑
肆月，如易科罰金，以新臺幣壹仟元折算壹日。
    事  實
一、乙○○前因施用毒品案件，先後經觀察、勒戒後，均認無繼
    續施用毒品傾向，經臺灣基隆地方法院檢察署檢察官分別以
    88年度偵字第2789號、89年度毒偵字第111 號為不起訴處分
    確定。又因施用毒品案件，經本院裁定強制戒治，於91年11
    月7日戒治期滿釋放出所，並經本院以90年度訴字第296號判
    決判處有期徒刑9 月確定。又因施用毒品案件，經本院以91
    年度基簡字第245號判決判處有期徒刑6月確定，上開二罪並
    經本院以91年度聲字第413號裁定定應執行有期徒刑1年1 月
    確定，於93年3月6日縮刑期滿執行完畢。又因施用第一、二
    級毒品案件，經本院以95年度訴字第243 號判決分別判處有
    期徒刑11月、6月，應執行有期徒刑1年4月確定，於95年10
    月7 日縮刑期滿執行完畢。詎其仍不知戒除毒癮，復基於施
    用第一、二級毒品之犯意，於96年3月24日下午2時許（起訴
    書記載為於96年3月27日20時40 分許往前回溯數日內），在
    基隆市○○區○○街68巷51號住處，以將海洛因、安非他命
    混合放入玻璃球吸食器加熱方式，施用第一級毒品海洛因及
    第二級毒品安非他命。嗣於96年3月27日20時40 分許，在臺
    二線濱海公路97.3公里處遭警盤查，經其同意採集尿液送驗
    結果，呈嗎啡及安非他命陽性反應，而悉上情。
二、案經臺北縣政府警察局瑞芳分局報告臺灣基隆地方法院檢察
    署檢察官偵查起訴。
    理  由
壹、程序事項
    本件被告乙○○所犯者非為死刑、無期徒刑、最輕本刑為3
    年以上有期徒刑之罪或高等法院管轄第一審案件，其於準備
    程序進行中，先就被訴事實為有罪之陳述，經告知其簡式審
    判程序之要旨，並聽取公訴人、被告之意見後，本院業已依
    刑事訴訟法第273條之1第1項之規定，裁定由受命法官獨任
    以簡式審判程序進行本案之審理。
貳、實體事項
一、認定事實所依據之證據及理由：
  (一)被告自白：被告於本院審理中自白其於前述時、地施用第一
    級毒品海洛因及第二級毒品安非他命之犯行事實，其任意自
    白核與下列事證相符，應堪可採為證據。
  (二)尿液檢驗結果：台灣檢驗科技股份有限公司濫用藥物尿液檢
    驗報告乙紙，足證被告經警查獲後採集之尿液經檢驗結果，
    呈施用第一級毒品海洛因及第二級毒品安非他命陽性反應。
  (三)臺灣高等法院被告前案紀錄表在卷可按，足證被告確有如事
    實欄所載之觀察勒戒、徒刑執行等情形。
二、論罪及科刑之理由：
  (一)查海洛因、安非他命係毒品危害防制條例所列管之第一級毒
    品及第二級毒品，此為該條例第2條第2項第1款、第2款所明
    定。核被告所為，係犯毒品危害防制條例第10條第1項、第2
    項之施用第一級毒品及第二級毒品罪。被告持有第一級毒品
    海洛因、第二級毒品安非他命之低度行為，應為其施用毒品
    之高度行為所吸收，均不另論罪。又被告係同時混合施用海
    洛因及安非他命，故其係一行為同時觸犯二罪名，為想像競
    合犯，應從一重之施用第一級毒品罪處斷。末被告前曾受事
    實欄所載有期徒刑之執行，有臺灣高等法院被告前案紀錄表
    在卷可稽，其於有期徒刑之執行完畢後，5 年內故意再犯有
    期徒刑以上之罪，為累犯，應加重其刑。
  (二)爰審酌對於施用毒品之被告法律已改以治療、矯治為目的，
    非重在處罰，是被告違反本罪實係基於「病患性」行為，而
    對他人甚少損害，然被告前曾因犯罪經判決執行，又曾因施
    用毒品，經判決執行，有上開前案紀錄表為憑，素行非佳，
    經警查獲後仍未戒絕，如前次輕度量刑就被告言已無法收矯
    治之效在衡量被告其餘犯罪之動機、目的、犯罪時所受之刺
    激、犯罪之手段、犯人之生活狀況、品行、智識程度、犯罪
    所生之危險或損害、犯罪後坦承犯行之態度等一切情狀，量
    處如主文所示之刑。
  (三)末查被告犯罪之時間，係在96年4月24 日之前，所犯係毒品
    危害防制條例第10條第1項、第2項之罪，符合中華民國96年
    罪犯減刑條例所定之減刑條件，應依該減例第2條第1項3 款
    之規定，減其宣告刑二分之一，故減為有期徒刑4 月，並依
    同條例第9條及刑法第41條第1項前段規定，諭知易科罰金之
    折算標準。
三、據上論斷，應依刑事訴訟法第273條之1第1項、第299條第1
    項前段、毒品危害防制條例第23條第2項、第10條第1項、第
    2項，刑法第11條前段、第55條、第47條第1項、第41條第1
    項前段，中華民國96年罪犯減刑條例第2條第1項第3款、第7
    條、第9條，判決如主文。
本案經檢察官甲○○到庭執行職務
中　　華　　民　　國　　96　　年　　7　　月　　25 　　日
                  刑事第三庭法    官  林淑鳳
以上正本證明與原本無異。
對於本件判決如有不服，應於收受送達後10日內，向本院提出上
訴書狀，上訴於臺灣高等法院，並按他造當事人之人數附具繕本
。
中　　華　　民　　國　　96　　年　　7　　月　　25 　　日
                            書 記 官  郭廷耀
